# Test der optimalen Parameterwerte {#gb-test}

```{r}
library(tidyverse)
```

```{r}
data_mock <- 
  read_rds(here::here("data/gatebreak/gb_mock.rds"))

load(here::here("data/gatebreak/gb_mock_plots.rda"))
```

## Cr/Au

Um die Ergebnisse des Screening Experiments zu überprüfen, wurden mehere Chips mit Cr/Au Bondpads versehen. Diese sind kurzgeschlossen (siehe Abbildung \@ref(fig:mock-image)), und erlauben es so, mehrere Bonds auf einmal zu prüfen. Dies soll eine reale Anwendung simulieren, bei der mehrere Kontakte an einer Probe benötigt werden. 

```{r mock-image, echo = FALSE, fig.cap="Lithographie-Muster zum Testen der optimalen Parameterwerte."}
knitr::include_graphics(
  here::here("static/img/gatebreak/gb-litho-mock.png")
)
```

### Durchführung

Für die Messung wurden alle Bondpads einer Probe mit Bonds versehen. Hierbei wurde ein Bond wiederholt, falls er fehlgeschlagen ist. Hierbei haben `r 8 + 9 + 8 + 8` von `r 9 + 9 + 8 + 9` Bonds gehalten.

Die verwendeten Parameterwerte waren: 

```{r}
tribble(
  ~"US", ~"T", ~"F", ~"AU", ~"CR", ~"Temp",
    110, 150, 200, "40 nm", "2 nm", "100 °C"
) |> 
  knitr::kable(
    align = "c"
  )
```

Die Messungen wurden an einem Keithley SourceMeter 2450 durchgeführt. Hierfür wurde an jede Probe ein Spannungssweep von 0 bis 200 Volt angelegt. Dies wurde für jede Probe dreimal wiederholt und zusätzlich jeweils eine Blindmessung aufgenommen.

### Auswertung

Abbildung \@ref(fig:gb-test-kennlinie) zeigt die Kennlinien der Durchgeführten Messungen. Hierbei zeigt Messung 1 an Chip 1 einen Gate-Durchbruch bei 199.5 Volt. Dies hatte einen Einfluss auf Messung 3 an Chip 1: Ab ca. 100 Volt beginnt ein Leckstrom zu fließen. 

Die restlichen Messungen stimmen gut überein: Bei 35.5 Volt existiert ein Peak, welcher auch in den Blindmessungen festgestellt wurde (siehe Abbildung \@ref(fig:gb-test-blind). Im Vergleich zu den Blindmessungen wurde an den Messungen an den Proben ein Blindstrom ab ca. 150 Volt festgestellt. Die Steigung des Blindstroms nimmt von Messung 1 bis 3 ab. 

```{r gb-test-kennlinie, fig.cap="Kennlinien der Messungen an 8 Bonds gleichzeitig. Die Kennlinie der ersten Messung an Chip 1 weißt einen Gate-Durchbruch auf."}
plot_crau_kennlinie
```


```{r gb-test-blind, fig.height = 3, fig.cap="Gemittelte Kennlinie der Blindmessungen."}
plot_crau_blind
```

## Cr/Pd/Au
